# 请教陈版，同一控制下企业比较报表编制问题

提问人：zxxx 时间：2010-02-26 11:44:13
被审公司 2009 年同一控制下取得另一集团公司100%股权，在编制 2008 年比较报表时，根据准则，应以合并方资本溢价为限，恢复被合并方以前年度留存收益（在本例中，即为全部恢复）。在比较报表的权益变动表中，则应反映因为同一控制下企业合并重述对各项所有者权益项目期初数的影响金额。上述是本人的理解。
而在参考另一上市公司（宝钢）的报告时，其比较报表的权益变动表中，因为同一控制下合并重述对期初数的影响，仅体现在“资本公积”科目，而无对留存收益（盈余公积和未分配利润）的影响，且其资本溢价金额很大，应该不是不足冲减的情况。
特此请教陈版主，本人的处理是否有误，同一控制下对比较报表重述，导致所有者权益项目期初数变动的影响应怎样体现较为合适？
非常感谢。

回答人：chenyiwei
回复 楼主 zxxxzxxx 的帖子没有仔细研究过宝钢的报告（不清楚你说的是哪一年，以及具体的业务背景），因此不便评论。 你的理解大致上应是合理的。